

INFORMATIONS



+22678898461 anisaah.jo@gmail.com Tampouy secteur 15

LANGUES

Français: Bien

Anglais: Assez bien

COMPÉTENCES

Soft Skills

- 🚣 Esprit d'équipe
- Rigoureuse
- Organisée

Hard Skills

- Programmation: Python, Java, PHP, C.
- Développement Web : HTML, CSS, PHP,JS
- Développement mobiles : Flutter, Ionic
- Base de données : MySQL, postgreSQL
- 🔷 Framework : Laravel, Angular, Django, Spring boot, Bootstrap.

CENTRES D'INTÉRÊT



Voyage

⊸I Sport

JOËLLE ANISAAH **SAWADOGO**

Ingénieur Informatique

PROFIL

Développeuse informatique passionnée, spécialisée développement full-stack. J'allie expertise technique et créativité pour concevoir des solutions innovantes et performantes, en répondant aux besoins métiers avec efficacité. Mon objectif est de contribuer à des projets techniques ambitieux et de continuer à évoluer dans le domaine du développement informatique.

FORMATIONS

Licence en Méthodes Informatiques Appliquées à la Gestion

Institut Burkinabè des Arts et Métiers

2021 - 2023

2017 - 2021

Baccalauréat série D

Lycée Municipal de Nongr-Massom

EXPÉRIENCES PROFESSIONNELLES

Stage de cinq mois en développement dans le service Direction des Systèmes d'Information (DSI)

Ministère de la Fonction Publique du Travail et de la Protection Sociale

2023-2024

Stage de trois mois en développement dans le service Management of Informations Systems (MIS)

2022-2023 TELECEL FASO

PROJETS

Développement d'une plateforme web de demande d'agrément pour l'exercice des activités de placement et de travail temporaire

Développement d'une application de gestion des attestations de l'IBAM

Réalisation d'un site web de livraison a domicile "MINUTF"

Réalisation d'un site de surveillance de l'état des champs